【裁判字號】    97,易,1013
【裁判日期】    970714
【裁判案由】    竊盜
【裁判全文】
臺灣彰化地方法院刑事判決              97年度易字第1013號
公  訴  人  臺灣彰化地方法院檢察署檢察官
被      告  丙○○
            乙○○
上列被告因竊盜案件，經檢察官提起公訴（97年度偵字第3427號
及97年度偵緝字第279、280、281號），本院判決如下：
    主  文
丙○○共同攜帶兇器，毀越安全設備竊盜，累犯，處有期徒刑玖
月；又竊盜，累犯，處有期徒刑伍月；又攜帶兇器，毀越安全設
備竊盜，累犯，處有期徒刑玖月。應執行有期徒刑壹年玖月。
乙○○共同攜帶兇器，毀越安全設備竊盜，累犯，處有期徒刑陸
月，如易科罰金，以新臺幣壹仟元折算壹日。
    事  實
一丙○○曾因竊盜案件，經本院以94年度易字第21號判決處有期
  徒刑8月確定，再因施用毒品案件，經本院以94年度訴緝字第
  57號判決處有期徒刑1年2月確定，兩案接續執行，於民國96年
  7月26日縮刑假釋期滿執行完畢。乙○○曾因殺人未遂案件，
  經本院以86年度少連訴字第1號判決處有期徒刑5年9月確定；
  再因竊盜案件，經本院以88年度易字第97號判決處有期徒刑5
  月確定；復因妨害公務案件，經臺灣高等法院臺中分院以89年
  度上易字第1984號判決處有期徒刑6月確定；3案由本院以90年
  度聲字第2803號裁定定應執行刑有期徒刑6年6月確定，於93年
  3月16日假釋，又因施用毒品案件，經本院以93年度毒聲字第
  1049號裁定送勒戒處所觀察、勒戒後，認無繼續施用毒品傾向
  ，由臺灣彰化地方法院檢察署檢察官以94年度毒偵緝字第101
  、102號不起訴處分確定，並撤銷前開假釋，入監執行殘刑，
  復由臺灣高等法院臺中分院就前開竊盜、妨害公務部分以96年
  度聲減字第923號裁定減刑，並與殺人未遂部分定應執行刑有
  期徒刑6年確定，於96年7月11日執行完畢。
二詎丙○○、乙○○猶不知悔改，竟又實行下列竊盜行為：
  (一)丙○○、乙○○共同基於意圖為自己不法所有之犯意聯絡，
    於96年10日13日凌晨2時許，攜帶乙○○所有客觀上足供為
    兇器使用之壓力剪、螺絲起子各1把（未據扣案），前往彰
    化縣溪湖鎮○○路○段384號甲○○經營且夜間無人居住、看
    守之工廠，推由乙○○毀壞窗戶之安全設備，再由丙○○踰
    越入內，並開門使乙○○進入，由乙○○下手竊取甲○○所
    有價值約新臺幣（下同）5萬元之電纜線2綑得手，再變賣得
    款朋分花用。
  (二)丙○○基於意圖為自己不法所有之犯意，於96年10月30日中
    午，攜帶其所有鑰匙1把（未據扣案，難認係兇器），在彰
    化縣彰化市○○路78巷巷口，竊取丁○○所有而由其配偶戊○○使用並停放在該處價值約20萬元之車牌號碼5285-PU號
    小貨車1輛得手（內有存摺4本），以供乘用。嗣因汽油用罄
    ，乃棄置在彰化縣大村鄉○○路○段215巷巷口，至96年11月
    2日下午5時50分許，始為警尋獲（小貨車、存摺均已發還，
    當時車內並有陳貴耀失竊之9Q-7021號牌2面，此部分所涉之
    竊盜犯行由本院另案審理中）。
  (三)丙○○基於意圖為自己不法所有之犯意，於97年1月2日中午
    ，攜帶其所有客觀上足供為兇器使用之用之虎頭鉗1把（未
    據扣案），前往彰化縣芬園鄉○○村○○路○段578巷6號己○○住處，毀壞窗戶之安全設備後踰越入內（無故侵入住宅
    未據告訴），竊取己○○所有價值約13萬元之黃金4兩2錢、
    價值約2萬元之電腦主機1部、價值約5千元之DVD放影機1臺
    得手，再變賣得款花用。
三甲○○、戊○○、己○○遭竊後，分別報警，並由警採集指紋
  鑑定發見丙○○在上開工廠、汽車、住宅遺留之指紋；另乙○○於竊取電纜線犯行未被發覺前，則主動於97年1月4日警詢中
  ，向有輔助偵查權之彰化縣警察局彰化分局花壇分駐所警員徐
  玉林供出犯行，陳明係犯罪人，自首接受裁判，始悉上情。
四案經彰化縣警察局溪湖分局、員林分局、彰化分局報告臺灣彰
  化地方法院檢察署檢察官偵查起訴。
    理  由
一訊據被告丙○○、乙○○對於上揭犯罪事實坦承不諱，核與證
  人即被害人甲○○、丁○○、戊○○、己○○於警詢中之指述
  相符，並與被告等以證人身分於檢察官偵查中結證所述一致，
  且有內政部警政署刑事警察局鑑驗書、現場照片、車輛竊盜車
  牌失竊資料個別查詢報表、車輛尋獲電腦輸入單可稽。被告等
  自白與事實相符，可以採信，事證明確，其等犯行均堪認定。
二按窗戶具有阻絕內外之防閑功能，自屬安全設備；又壓力剪、
  螺絲起子、虎頭鉗既得持以毀壞窗戶，客觀上足以傷害人之生
  命、身體，自屬兇器。核被告等就事實欄二(一)部分所為，均係
  犯刑法第321條第1項第2款、第3款之攜帶兇器毀越安全設備竊
  盜罪，被告丙○○就事實欄二(二)部分所為，係犯刑法第320條
  第1項之普通竊盜罪，其就事實欄二(三)部分所為，係犯刑法第
  321條第1項第2款、第3款之攜帶兇器毀越安全設備竊盜罪。被
  告等就事實欄二(一)之犯行，有犯意聯絡及行為分擔，均為共同
  正犯。被告丙○○所犯上開3罪，犯意各別，行為不同，應分
  論併罰。查被告丙○○曾因竊盜案件，經本院以94年度易字第
  21號判決處有期徒刑8月確定，再因施用毒品案件，經本院以
  94年度訴緝字第57號判決處有期徒刑1年2月確定，兩案接續執
  行，於96年7月26日縮刑假釋期滿執行完畢。被告乙○○曾因
  殺人未遂案件，經本院以86年度少連訴字第1號判決處有期徒
  刑5年9月確定；再因竊盜案件，經本院以88年度易字第97號判
  決處有期徒刑5月確定；復因妨害公務案件，經臺灣高等法院
  臺中分院以89年度上易字第1984號判決處有期徒刑6月確定；3
  案由本院以90年度聲字第2803號裁定定應執行刑有期徒刑6年6
  月確定，於93年3月16日假釋，又因施用毒品案件，經本院以
  93年度毒聲字第1049號裁定送勒戒處所觀察、勒戒後，認無繼
  續施用毒品傾向，由臺灣彰化地方法院檢察署檢察官以94年度
  毒偵緝字第101、102號不起訴處分確定，並撤銷前開假釋，入
  監執行殘刑，復由臺灣高等法院臺中分院就前開竊盜、妨害公
  務部分以96年度聲減字第923號裁定減刑，並與殺人未遂部分
  定應執行刑有期徒刑6年確定，於96年7月11日執行完畢，此有
  臺灣高等法院被告前案紀錄表可按，被告等受有期徒刑之執行
  完畢，5年內故意再犯本案有期徒刑以上之罪，為累犯，所犯
  均應依刑法第47條第1項規定加重其刑。被告乙○○於事實欄
  二(一)之犯行未被發覺前，主動於97年1月4日警詢中，向有輔助
  偵查權之彰化縣警察局彰化分局花壇分駐所警員徐玉林供出犯
  行，陳明係犯罪人，自首接受裁判，此有警詢筆錄在卷可憑，
  爰依刑法第62條前段減輕其刑，並與前開加重其刑部分，依刑
  法第71條第1項先加後減。爰審酌被告等素行欠佳，所犯已破
  壞他人財產法益，被告丙○○於檢察官偵查中一度逃匿，有通
  緝書可按，惟於本院審理中皆坦白全部犯行，且上述小貨車已
  發還被害人丁○○及其他一切情狀，分別量處如主文所示之刑
  ，被告乙○○並諭知易科罰金折算標準，及就被告丙○○部分
  定應執行刑，以資懲儆。
據上論斷，應依刑事訴訟法第299條第1項前段，刑法第28條、第
321條第1項第2款、第3款、第320條第1項、第47條第1項、第41
條第1項前段、第51條第5款，刑法施行法第1條之1第1項、第2項
前段，判決如主文。
本案經檢察官吳曉婷到庭執行職務。
中    華    民    國    97    年    7     月    14    日
                  刑事第四庭   法  官  廖政勝
以上正本證明與原本無異。
如不服本判決，應於判決送達後10日內，向本院提出上訴狀（須
敘述具體理由，並附繕本，上訴狀勿逕送上級法院）。
告訴人或被害人對於判決如有不服具備理由請求檢察官上訴者，
其上訴期間之計算係以檢察官收受判決正本之日期為準。
中    華    民    國    97    年    7     月    14    日
                               書記官  莊何江
附錄：
刑法第320條第1項
意圖為自己或第三人不法之所有，而竊取他人之動產者，為竊盜
罪，處5年以下有期徒刑、拘役或5百元以下罰金。
刑法第321條第1項第2款、第3款
犯竊盜罪而有左列情形之一者，處6月以上、5年以下有期徒刑：
二、毀越門扇、牆垣或其他安全設備而犯之者。
三、攜帶兇器而犯之者。


司法院資訊處製作；財團法人民間司法改革基金會備份。
